臺灣臺中地方法院刑事判決　　　　　　　　　　　　九十四年度訴字第一七三一號
　　公　訴　人　臺灣臺中地方法院檢察署檢察官
　　被　　　告　甲○○
右列被告因違反毒品危害防制條例案件，經檢察官提起公訴（九十四年度毒偵字第二
三七七號），本院合議庭裁定改依簡式審判程序審理後，判決如左：
    主  文
甲○○連續施用第一級毒品，累犯，處有期徒刑拾月；扣案之海洛因壹小包（淨重零
點貳捌公克、空包裝重零點貳玖公克），沒收銷燬之。又連續施用第二級毒品，累犯
，處有期徒刑捌月；扣案之甲基安非他命貳小包（含袋共重貳點貳公克），均沒收銷
燬之。應執行有期徒刑壹年肆月；扣案之海洛因壹小包（淨重零點貳捌公克、空包裝
重零點貳玖公克）及甲基安非他命貳小包（含袋共重貳點貳公克），均沒收銷燬之。
    犯罪事實
一、甲○○前曾於民國八十八年及八十九年間因施用毒品案件，經依本院八十八年度
    毒聲字第七一０七號及八十九年度毒聲字第八八號裁定送勒戒處所觀察、勒戒後
    ，因認無繼續施用毒品之傾向，由臺灣臺中地方法院檢察署檢察官於八十九年一
    月二十日，以八十八年度毒偵字第一六九二號及八十九年度毒偵字第四四四號為
    不起訴處分確定；其後於九十年間復因施用第一級、第二級毒品案件，經依本院
    九十年度毒聲字第一一四五號及第二三一一號裁定送勒戒處所觀察、勒戒後，因
    認有繼續施用毒品之傾向，經依本院九十年度毒聲字第三一九九號裁定令入戒治
    處所施以強制戒治，於九十一年六月九日強制戒治期滿釋放，而甲○○前揭施用
    毒品部分，則經臺灣臺中地方法院檢察署檢察官以九十年度毒偵字第四四三號及
    第二五一七號提起公訴，並經本院於九十年九月三日，以九十年度訴字第一五九
    四號判處有期徒刑八月及七月，並定應執行有期徒刑一年一月確定，而於九十二
    年八月三十一日縮短刑期執行完畢。詎仍不知悔改，於前開強制戒治執行完畢釋
    放後，五年以內又基於施用第一級毒品海洛因之概括犯意，自九十四年二月中旬
    某日起至同年四月十四日上午十二時許止，每二日一次，在其位於臺中縣大雅鄉
    ○○路十八號之住處，以將海洛因摻入香煙中點火以吸食煙霧之方式，連續施用
    海洛因多次。又基於施用第二級毒品甲基安非他命之概括犯意，自九十四年一月
    底某日起至同年四月十四日上午十二時許止，每五小時一次，在前揭同一住處，
    以將甲基安非他命置於玻璃球吸食器中點火燒烤以吸食煙霧之方式，連續施用甲
    基安非他命多次。嗣為警於九十四年四月十四日下午七時許，在前揭住處查獲，
    並扣得第一級毒品海洛因一小包（淨重零點二八公克、空包裝重零點二九公克）
    及甲基安非他命二小包（含袋共重二點二公克），始循線獲悉上情。
二、案經臺中縣警察局移送臺灣臺中地方法院檢察署檢察官偵查起訴。
    理  由
一、右揭事實，業據被告甲○○於警詢、偵查及本院審理時坦承不諱，並有現場照片
    存卷可參，且有海洛因一小包（淨重零點二八公克、空包裝重零點二九公克）及
    甲基安非他命二小包（含袋共重二點二公克）扣案足憑，又被告為警查獲後，經
    警採尿送驗之結果，確呈海洛因代謝物嗎啡及甲基安非他命代謝物甲基安非他命
    、安非他命之陽性反應，復有臺中縣刑警隊真實姓名對照表及詮昕科技股份有限
    公司濫用藥物尿液檢驗報告在卷可稽，足見被告上開自白，核與事實相符。本案
    事證明確，被告之上開犯行，洵堪認定。
二、被告前因施用毒品案件，經觀察、勒戒結果，認有繼續施用毒品之傾向，經本院
    裁定令入戒治處所施以強制戒治，於九十一年六月九日強制戒治期滿釋放，此有
    臺灣高等法院被告全國前案紀錄表在卷可憑，則被告於前案強制戒治執行完畢後
    ，五年內再行施用毒品，依法應予論科。是核被告所為，分別係犯毒品危害防制
    條例第十條第一項之施用第一級毒品罪及同條第二項之施用第二級毒品罪。其先
    後持有海洛因及甲基安非他命之低度行為，皆分別為其施用之高度行為所吸收，
    均不另論罪。被告先後多次施用海洛因及甲基安非他命之犯行，均時間緊接，犯
    罪構成要件相同，顯均係基於概括犯意為之，均應依連續犯之規定分別論以一罪
    ，並均加重其刑。被告前曾因施用毒品案件，經臺灣臺中地方法院檢察署檢察官
    以九十年度毒偵字第四四三號及第二五一七號提起公訴，並經本院於九十年九月
    三日，以九十年度訴字第一五九四號判處有期徒刑八月及七月，並定應執行有期
    徒刑一年一月確定，而於九十二年八月三十一日縮短刑期執行完畢，亦有臺灣臺
    中地方法院檢察署刑案資料查註紀錄表及臺灣高等法院被告全國前案紀錄表在卷
    可按，其於有期徒刑執行完畢後五年以內再犯本件有期徒刑以上之罪，為累犯，
    應依刑法第四十七條規定，均遞加重其刑。被告所犯上開二罪間，犯意各別，構
    成要件互殊，應分論併罰。至原起訴檢察官雖認被告前揭所為，係犯毒品危害防
    制條例第十條第二項之施用第二級毒品安非他命罪嫌；惟按甲基安非他命經口服
    後，約有百分之七十於二十四小時內自尿中排出，正常情況下，尿液中含甲基安
    非他命本體可高達服食量的百分之四十三以上，約有百分之五代謝為安非他命；
    安非他命在人體內經代謝作用，於正常情況下，排出尿液中約含安非他命百分之
    三十，並不會有甲基安非他命之代謝物。亦即施用安非他命者，其尿液代謝物應
    為安非他命反應，不會產生有甲基安非他命陽性反應；施用甲基安非他命者，其
    尿液代謝物會呈甲基安非他命及安非他命陽性反應，此有法務部法醫研究所九十
    三年四月二十八日法醫毒字第０九三０００一三一八號函可參。而查，被告施品
    毒品後，經採集尿液送鑑驗之結果，係同時呈現代謝物甲基安非他命及安非他命
    之陽性反應，已如前述，則被告自係施用甲基安非他命，而非安非他命，嗣公訴
    蒞庭檢察官於本院審理中業已更正該部分之犯罪事實，應成立施用第二級毒品甲
    基安非他命罪，本院自毋庸另予更正，附此敘明。爰審酌被告業經強制戒治執行
    完畢，猶再施用毒品不輟，顯見其毒癮非淺，施用毒品除戕害自身健康外，對社
    會秩序亦產生不良影響，惟其所施用之次數不多，且事後於本院審理時業已坦承
    犯行，顯然尚知悔悟等一切情狀，分別量處如主文所示之刑，並定其應執行之刑
    ，以示懲儆。扣案之第一級毒品海洛因一小包（淨重零點二八公克、空包裝重零
    點二九公克）及甲基安非他命二小包（含袋共重二點二公克），分屬毒品危害防
    制條例第二條第二項所管制之第一級、第二級毒品，是應依同條例第十八條第一
    項前段之規定，宣告沒收銷燬之。
據上論斷，應依刑事訴訟法第二百七十三條之一第一項、第二百九十九條第一項前段
，毒品危害防制條例第十條第一項、第二項、第十八條第一項前段，刑法第十一條、
第五十六條、第四十七條、第五十一條第五款，判決如主文。
中      華      民      國    九十四    年      六    月    二十九     日
                              臺灣臺中地方法院刑事第一庭
                                      法  官  許  惠  瑜
右正本證明與原本無異。
如不服本判決，應於送達後十日內向本院提出上訴狀（須附繕本），上訴於臺灣高等
法院臺中分院。
                                     書記官
中      華      民      國    九十四    年      六    月    二十九     日
附錄論罪科刑法條
毒品危害防制條例第十條
施用第一級毒品者，處六月以上五年以下有期徒刑。
施用第二級毒品者，處三年以下有期徒刑。
